臺灣高等法院刑事裁定
111年度聲字第651號
聲  請  人  臺灣高等檢察署檢察官
受  刑  人  呂新傳



上列聲請人因受刑人違反毒品危害防制條例等案件，先後經判決
確定，有二裁判以上，聲請定其應執行之刑（聲請案號：臺灣高
等檢察署111年度執聲字第182號），本院裁定如下：
    主  文
呂新傳犯如附表編號1至6所示各罪所處之刑，應執行有期徒刑捌
年貳月；又犯如附表編號7至25所示各罪所處之刑，應執行有期
徒刑拾伍年。
    理  由
一、聲請意旨略以：受刑人呂新傳因違反毒品危害防制條例等數
    罪，經判決確定如附表編號1至6、編號7至25，應依刑法第5
    0條第1項第1款、第2項、第53條、第51條第5款規定，各定
    其應執行之刑，爰依刑事訴訟法第477條第1項規定聲請定應
    執行之刑等語。
二、經查，受刑人因犯如附表編號1至6、編號7至25所示之罪，
    先後經判處如附表編號1至6、編號7至25所示之刑，均經分
    別確定在案，且各罪均為裁判確定前所犯，有各該刑事判決
    書附卷可憑。又受刑人所犯各罪合於刑法第50條第1項第1款
    規定情形，茲據檢察官依受刑人就附表所示各罪請求聲請定
    其應執行之刑（見卷附臺灣基隆地方檢察署依修正刑法第50
    條受刑人是否請求檢察官聲請定應執行刑聲請狀2份），經
    本院依最高法院110年度台抗大字第489號裁定意旨，於裁定
    前發函予受刑人就本件聲請陳述意見，惟受刑人迄本院裁定
    前，仍未為任何陳述，是本院審核認其聲請正當，應依法定
    應執行之刑。
三、按數罪併罰，分別宣告多數有期徒刑者，於各刑中之最長期
    以上，各刑合併之刑期以下，定其刑期，但不得逾三十年，
    刑法第51條第5款定有明文。乃因刑罰之科處，應以行為人
    之責任為基礎，考量人之生命有限，刑罰對被告造成之痛苦
    程度，係以刑度增加而生加乘效果，而非等比方式增加，如
    以實質累加方式執行，刑責恐將偏重過苛，不符現代刑事政
    策及刑罰之社會功能，故透過定應執行刑，採限制加重原則
    ，授權法官綜合斟酌被告犯罪行為之不法與罪責程度、各罪
    彼此間之關聯性（例如數罪犯罪時間、空間、各行為所侵害
    法益之專屬性或同一性、數罪對法益侵害之加重效應等）、
    數罪所反應被告人格特性與傾向、對被告施以矯正之必要性
    等，妥適裁量最終具體應實現之刑罰，以符罪責相當之要求
    。因此，法院於酌定執行刑時，應體察法律恤刑之目的，為
    妥適之裁量，俾符合實質平等原則（最高法院105年度台抗
    字第626號裁定意旨參照）。
四、查受刑人所犯如附表所示各罪，其中編號1至6所示之罪分係
    施用第一級毒品罪、販賣第二級毒品罪、持有第一級毒品罪
    ，渠等罪質、侵害法益等尚非均同；編號7至25所示之罪分
    係施用第一級毒品罪、販賣第一、二級毒品罪、轉讓禁藥罪
    ，渠等罪質、侵害法益等亦非均同；編號1至6所示之罪之犯
    罪時間分布在民國106年9月至11月、107年5月間；編號7至2
    5所示之罪之犯罪時間分布在106年11月至108年7月間；並審
    酌受刑人其犯編號1至6、編號7至25所示之數罪所反映人格
    特質之差異，所犯數罪其犯罪類型之不同，於併合處罰時，
    其責任非難重複之程度有別、實現刑罰經濟的功能，暨數罪
    對法益侵害並無特別加重之必要等總體情狀綜合判斷，依上
    開最高法院105年度台抗字第626號裁定意旨，以及如編號4
    至6所示之罪，曾經臺灣基隆地方法院107年度訴字第68、40
    6號判決定應執行有期徒刑7年6月；編號9至21所定之罪，曾
    經臺灣基隆地方法院與受刑人所犯施用第一級毒品所處有期
    徒刑9月，定應執行有期徒刑12年，嗣本院僅撤銷施用毒品
    部分所處之刑；編號22至25所示之罪，曾經本院109年度上
    訴字第3524號判決定應執行有期徒刑9年6月等一切情狀，分
    別在附表編號1至6、編號7至25所示各罪宣告刑總和之上限
    等內、外部性界限，依刑法第51條第5款規定，各定其應執
    行之刑如主文。至受刑人所犯如附表編號1所示之罪，其所
    受有期徒刑6月部分，形式上雖已執行完畢，然附表編號1至
    6所示之罪，均係在附表編號1所示之罪判決確定前所犯，合
    於數罪併罰要件，依上揭說明，仍應就附表所示各罪所處之
    刑，合併定應執行刑，該有期徒刑6月部分，則屬於就所定
    應執行刑執行時應為如何折抵之問題，附此敘明。
據上論斷，應依刑事訴訟法第477條第1項，刑法第50條第1項、
第2項、第53條、第51條第5款，裁定如主文。　　　　
中　　華　　民　　國　　111 　年　　3 　　月　　10　　日
                  刑事第十九庭  審判長法　官  曾淑華
                                      法　官  李殷君　
                                      法　官  陳文貴
以上正本證明與原本無異。
如不服本裁定，應於收受送達後五日內向本院提出抗告狀。
                                      書記官  俞妙樺
中　　華　　民　　國　　111 　年　　3 　　月　　10　　日













附表
編            號  1 2 3 罪            名     施用第一級毒品罪    施用第一級毒品罪    持有第一級毒品罪 宣     告     刑  有期徒刑6月 有期徒刑10月  有期徒刑2月 犯   罪   日  期  107年5月25日 106年11月22日 106年11月22日 偵   查   機  關年   度   案  號  基隆地檢107年度毒偵字第1457號 基隆地檢107年度毒偵字第1089號 基隆地檢106年度偵字第6060號等 最  後   事實審 法    院 基隆地院 臺灣高院 臺灣高院  案    號 107年度訴字第578號 108年度上訴字第2689號 108年度上訴字第531號  判決日期 107年11月16日 108年11月12日 108年5月30日 確  定   判  決 法    院 基隆地院 最高法院 臺灣高院  案    號 107年度訴字第578號 109年度台上字第927號 108年度上訴字第531號  判    決確定日期 107年11月16日 109年2月19日 108年5月30日 是否為得易科罰金之案件           是          否 　          是 備            註  基隆地檢108年度執字第317號（已執畢） 基隆地檢109年度執字第574號 基隆地檢109年度執字第1249號 
















編            號  4 5 6 罪            名     販賣第二級毒品罪    販賣第二級毒品罪    販賣第二級毒品罪 宣     告     刑  有期徒刑4年 有期徒刑3年10月  有期徒刑4年 犯   罪   日  期  106年10月29日 106年10月31日 106年9月14日 偵   查   機  關年   度   案  號  基隆地檢106年度偵字第6060號等 基隆地檢106年度偵字第6060號等 基隆地檢106年度偵字第6060號等 最  後   事實審 法    院 臺灣高院 臺灣高院 臺灣高院  案    號 108年度上訴字第531號 108年度上訴字第531號 108年度上訴字第531號  判決日期 108年5月30日 108年5月30日 108年5月30日 確  定   判  決 法    院 最高法院 最高法院 最高法院  案    號 109年度台上字第2038號 109年度台上字第2038號 109年度台上字第2038號  判    決確定日期 109年4月29日 109年4月29日 109年4月29日 是否為得易科罰金之案件           否          否 　          否 備            註  基隆地檢109年度執字第1248號 基隆地檢109年度執字第1248號 基隆地檢109年度執字第1248號   編號4至6所示之罪，曾經基隆地院107年度訴字第68、406號判決定應執行有期徒刑7年6月   















編            號  7 8 9 罪            名     施用第一級毒品罪    施用第一級毒品罪    販賣第一級毒品罪 宣     告     刑  有期徒刑8月 有期徒刑9月  有期徒刑8年 犯   罪   日  期  108年3月11日 109年4月6日 107年12月26日 偵   查   機  關年   度   案  號  基隆地檢108年度毒偵字第593號 基隆地檢109年度毒偵字第642號 基隆地檢108年度毒偵字第1427號等 最  後   事實審 法    院 臺灣高院 基隆地院 臺灣高院  案    號 109年度上訴字第724號 109年度訴字第417號 109年度上訴字第1726號  判決日期 109年6月30日 109年7月10日 109年9月8日 確  定   判  決 法    院 臺灣高院 基隆地院 最高法院  案    號 109年度上訴字第724號 109年度訴字第417號 110年度台上字第3097號  判    決確定日期 109年7月28日 109年8月12日 110年9月2日 是否為得易科罰金之案件           否          否 　          否 備            註  基隆地檢109年度執字第2149號 基隆地檢109年度執字第2170號 基隆地檢110年度執字第1390號 

















編            號  10 11 12 罪            名     販賣第一級毒品罪    販賣第一級毒品罪    販賣第一級毒品罪 宣     告     刑  有期徒刑9年 有期徒刑8年  有期徒刑7年10月 犯   罪   日  期  108年1月26日 108年6月23日 108年7月3日 偵   查   機  關年   度   案  號  基隆地檢108年度毒偵字第1427號等 基隆地檢108年度毒偵字第1427號等 基隆地檢108年度毒偵字第1427號等 最  後   事實審 法    院 臺灣高院 臺灣高院 臺灣高院  案    號 109年度上訴字第1726號 109年度上訴字第1726號 109年度上訴字第1726號  判決日期 109年9月8日 109年9月8日 109年9月8日 確  定   判  決 法    院 最高法院 最高法院 最高法院  案    號 110年度台上字第3097號 110年度台上字第3097號 110年度台上字第3097號  判    決確定日期 110年9月2日 110年9月2日 110年9月2日 是否為得易科罰金之案件           否          否 　          否 備            註  基隆地檢110年度執字第1390號 基隆地檢110年度執字第1390號 基隆地檢110年度執字第1390號 

















編            號  13 14 15 罪            名     販賣第二級毒品罪    販賣第二級毒品罪    販賣第二級毒品罪 宣     告     刑  有期徒刑2年 有期徒刑2年  有期徒刑2年 犯   罪   日  期  108年5月初某日 108年5月12日 108年6月25日 偵   查   機  關年   度   案  號  基隆地檢108年度毒偵字第1427號等 基隆地檢108年度毒偵字第1427號等 基隆地檢108年度毒偵字第1427號等 最  後   事實審 法    院 臺灣高院 臺灣高院 臺灣高院  案    號 109年度上訴字第1726號 109年度上訴字第1726號 109年度上訴字第1726號  判決日期 109年9月8日 109年9月8日 109年9月8日 確  定   判  決 法    院 最高法院 最高法院 最高法院  案    號 110年度台上字第3097號 110年度台上字第3097號 110年度台上字第3097號  判    決確定日期 110年9月2日 110年9月2日 110年9月2日 是否為得易科罰金之案件           否          否 　          否 備            註  基隆地檢110年度執字第1390號 基隆地檢110年度執字第1390號 基隆地檢110年度執字第1390號 

















編            號  16 17 18 罪            名     販賣第二級毒品罪    販賣第二級毒品罪    販賣第二級毒品罪 宣     告     刑  有期徒刑2年 有期徒刑2年  有期徒刑2年 犯   罪   日  期  108年6月30日 108年7月5日 108年7月8日 偵   查   機  關年   度   案  號  基隆地檢108年度毒偵字第1427號等 基隆地檢108年度毒偵字第1427號等 基隆地檢108年度毒偵字第1427號等 最  後   事實審 法    院 臺灣高院 臺灣高院 臺灣高院  案    號 109年度上訴字第1726號 109年度上訴字第1726號 109年度上訴字第1726號  判決日期 109年9月8日 109年9月8日 109年9月8日 確  定   判  決 法    院 最高法院 最高法院 最高法院  案    號 110年度台上字第3097號 110年度台上字第3097號 110年度台上字第3097號  判    決確定日期 110年9月2日 110年9月2日 110年9月2日 是否為得易科罰金之案件           否          否 　          否 備            註  基隆地檢110年度執字第1390號 基隆地檢110年度執字第1390號 基隆地檢110年度執字第1390號 

















編            號  19 20 21 罪            名     販賣第二級毒品罪       轉讓禁藥罪       轉讓禁藥罪 宣     告     刑  有期徒刑2年4月 有期徒刑5月  有期徒刑5月 犯   罪   日  期  108年7月8日 108年4月12日 108年7月9日 偵   查   機  關年   度   案  號  基隆地檢108年度毒偵字第1427號等 基隆地檢108年度毒偵字第1427號等 基隆地檢108年度毒偵字第1427號等 最  後   事實審 法    院 臺灣高院 臺灣高院 臺灣高院  案    號 109年度上訴字第1726號 109年度上訴字第1726號 109年度上訴字第1726號  判決日期 109年9月8日 109年9月8日 109年9月8日 確  定   判  決 法    院 最高法院 最高法院 最高法院  案    號 110年度台上字第3097號 110年度台上字第3097號 110年度台上字第3097號  判    決確定日期 110年9月2日 110年9月2日 110年9月2日 是否為得易科罰金之案件           否          否 　          否 備            註  基隆地檢110年度執字第1390號 基隆地檢110年度執字第1390號 基隆地檢110年度執字第1390號 

















編            號  22 23 24 罪            名     販賣第二級毒品罪    販賣第二級毒品罪    販賣第一級毒品罪 宣     告     刑  有期徒刑4年 有期徒刑3年10月  有期徒刑8年 犯   罪   日  期  106年11月底某日 107年12月22日 107年12月27日 偵   查   機  關年   度   案  號  基隆地檢108年度偵字第6557號等 基隆地檢108年度偵字第6557號等 基隆地檢108年度偵字第6557號等 最  後   事實審 法    院 臺灣高院 臺灣高院 臺灣高院  案    號 109年度上訴字第3524號 109年度上訴字第3524號 109年度上訴字第3524號  判決日期 110年5月13日 110年5月13日 110年5月13日 確  定   判  決 法    院 最高法院 最高法院 最高法院  案    號 110年度台上字第6005號 110年度台上字第6005號 110年度台上字第6005號  判    決確定日期 110年11月11日 110年11月11日 110年11月11日 是否為得易科罰金之案件           否          否 　          否 備            註  基隆地檢110年度執字第1679號 基隆地檢110年度執字第1679號 基隆地檢110年度執字第1679號   編號22至25所示之罪，曾經臺灣高院109年度上訴字第3524號判決定應執行有期徒刑9年6月   















編            號  25 （以下空白）      （以下空白） 罪            名     販賣第二級毒品罪   宣     告     刑  有期徒刑3年10月   犯   罪   日  期  108年1月3日至108年1月4日   偵   查   機  關年   度   案  號  基隆地檢108年度偵字第6557號等   最  後   事實審 法    院 臺灣高院    案    號 109年度上訴字第3524號    判決日期 110年5月13日   確  定   判  決 法    院 最高法院    案    號 110年度台上字第6005號    判    決確定日期 110年11月11日   是否為得易科罰金之案件           否   備            註  基隆地檢110年度執字第1679號     編號22至25所示之罪，曾經臺灣高院109年度上訴字第3524號判決定應執行有期徒刑9年6月